lecture_04/espa~nol-1.11/espa~nol.aff
    E N D I R	> -R, STEIS		# rendir > rindieron
    E N I R	> -ENIR, INISTEIS	# venir > vinisteis
    E N T I R	> -R, STEIS		# sentir > sintieron
    E R I R	> -R, STEIS		# herir > hirieron
    E R N I R	> -R, STEIS
    E R T I R	> -R, STEIS		# invertir > invirtieron
    E R V I R	> -R, STEIS		# servir > servisteis
    E S T I R	> -R, STEIS		# vestir > vestisteis
    E U N I R	> -R, STEIS		# reunir > reunisteis
    E T I R	> -R, STEIS		# derretir > derretisteis
    I R I R	> -R, STEIS		# adquirir > adquiristeis
    O R I R	> -R, STEIS		# morir > murieron
    O R M I R	> -R, STEIS		# dormir > durmieron
    D U C I R	> -CIR, JISTEIS		# producir > produjisteis
    [^D] U C I R > -R, STEIS		# lucir > lucisteis
    ["UU] I R	> -R, STEIS		# huir > huisteis
    U L L I R	> -R, STEIS		# mullir > mullisteis
    U \~N I R	> -R, STEIS		# gruñir > gruñisteis
    E R G U I R	> -R, STEIS		# erguir > erguisteis
    E H U N D I R > -R, STEIS		# rehundir > rehundisteis

    A N D A R	> -AR, UVIERON		# andar > anduvieron
    [^A] N D A R> ON			# recomendar > recomendaron
    [^N] D A R	> ON			# recordar > recordaron
    [^D] A R	> ON			# amar > amaron
    A B E R	> -ABER, UPIERON	# saber > supieron
    [^FH] A C E R > -ER, IERON		# nacer > nacieron
    [FH] A C E R > -ACER, ICIERON	# hacer > hicieron
    A L E R	> -ER, IERON		# valer > valieron
    C A E R	> -ER, YERON		# caer > cayeron
    E [CD] E R	> -ER, IERON		# parecer > parecieron
    [EO] E R	> -ER, YERON		# leer > leyeron
    E N D E R	> -ER, IERON		# tender > tendieron
    E N E R	> -ENER, UVIERON	# tener > tuvieron
    E R [DNT] E R > -ER, IERON		# perder > perdieron
    E R E R	> -ERER, ISIERON	# querer > quisieron
    O [CLV] E R	> -ER, IERON		# conocer > conocieron
    O D E R	> -ODER, UDIERON	# poder > pudieron
    O L V E R	> -ER, IERON		# volver > volvieron
    O N E R	> -ONER, USIERON	# poner > puso
    O R [CD] E R > -ER, IERON		# torcer > torcieron
    R A E R	> -ER, JERON		# traer > trajeron
    A L I R	> -R, ERON		# salir > salieron
    E B I R	> -EBIR, IBIERON	# concebir > concibieron
    E C I R	> -ECIR, IJERON		# decir > dijeron
    E D I R	> -EDIR, IDIERON	# pedir > pidieron
    E G I R	> -EGIR, IGIERON	# elegir > eligieron
    E M I R	> -EMIR, IMIERON	# gemir > gimieron
    E 'I R	> -E'IR, IERON		# re'ir > rieron
    E \~N I R	> -E\~NIR, I\~NERON	# ce'nir > ci'neron
    E G U I R	> -EGUIR, IGUIERON	# seguir > siguieron
    E N C H I R	> -ENCHIR, INCHIERON	# henchir > hinchieron
    E N D I R	> -ENDIR, INDIERON	# rendir > rindieron
    E N I R	> -ENIR, INIERON	# venir > vinieron
    E N T I R	> -ENTIR, INTIERON	# sentir > sintieron
    E R I R	> -ERIR, IRIERON	# herir > hirieron
    E R N I R	> -R, ERON		# discernir > discernieron
    E R T I R	> -ERTIR, IRTIERON	# invertir > invirtieron
    E R V I R	> -ERVIR, IRVIERON	# servir > sirvieron
    E S T I R	> -ESTIR, ISTIERON	# vestir > vistieron
    E U N I R	> -R, ERON		# reunir > reunieron
    E T I R	> -ETIR, ITIERON	# derretir > derritieron
    I R I R	> -R, ERON		# adquirir > adquirieron
    O H I B I R > -R, ERON		# prohibir > prohibieron
    O 'I R	> -'IR, YERON		# o'ir > oyeron
    O R I R	> -ORIR, URIERON	# morir > murieron
    O R M I R	> -ORMIR, URMIERON	# dormir > durmieron
    D U C I R	> -CIR, JERON		# producir > produjeron
    [^D] U C I R > -R, ERON		# lucir > lucieron
    [^G] U I R	> -IR, YERON		# huir > huyeron
    G \"U I R	> -\"UIR, UYERON	# arg"uir > arguyeron
    U L L I R	> -IR, ERON		# mullir > mulleron
    U \~N I R	> -IR, ERON		# gruñir > gruñeron
    E R G U I R	> -ERGUIR, IERON	# erguir > irguieron
    E H U N D I R > -R, ERON		# rehundir > rehundieron

# FUTURO

    A R		> 'E			# amar > amar'e
    A B E R	> -ER, R'E		# saber > sabr'e
    [^FH] A C E R > 'E			# nacer > nacer'e
    [FH] A C E R > -CER, R'E		# hacer > har'e
    A L E R	> -ER, DR'E		# valer > valdr'e
    [AEO] E R	> 'E			# leer > leer'e
    E [CD] E R	> 'E			# parecer > parecieron
    E N D E R	> 'E			# tender > tendieron
    [EO] N E R	> -ER, DR'E		# tener > tendr'e
    E R [DNT] E R > 'E			# perder > perdieron
    E R E R	> -ER, R'E		# querer > querr'e
    O [CLV] E R	> 'E			# conocer > conocieron
    O D E R	> -ER, R'E		# poder > podr'e
    O L V E R	> 'E			# volver > volvieron
    O R [CD] E R > 'E			# torcer > torcieron
    A L I R	> -IR, DR'E		# salir > saldr'e
    E [BDGMRT\~N] I R > 'E		# concebir > concebir'e
    E C I R	> -ECIR, IR'E		# decir > dir'e
    [EO] 'I R	> -'IR, IR'E		# re'ir > reir'e
    E N C H I R	> 'E			# henchir > henchir'e
    E N D I R	> 'E			# rendir > rendir'e
    E N I R	> -IR, DR'E		# venir > vendr'e
    E [NS] T I R > 'E			# sentir > sentir'e
    E R [NTV] I R > 'E			# servir > servir'e
    E U N I R	> 'E			# reunir > reunir'e
    [IO] R I R	> 'E			# adquirir > adquirir'e
    O R M I R	> 'E			# dormir > dormir'e
    U C I R	> 'E			# producir > producir'e
    ["UU] I R	> 'E			# huir > huir'e
    U L L I R	>  'E			# mullir > mullir'e
    U \~N I R	>  'E			# gruñir > gruñiré
    E H U N D I R > 'E			# rehundir > rehundir'e

    A R		> 'AS			# amar > amar'as
    A B E R	> -ER, R'AS		# saber > sabr'as
    [^FH] A C E R > 'AS			# nacer > nacieron
    [FH] A C E R > -CER, R'AS		# hacer > har'as
    A L E R	> -ER, DR'AS		# valer > valdr'as
    [AEO] E R	> 'AS			# leer > leer'as
    E [CD] E R	> 'AS			# parecer > parecieron
    E N D E R	> 'AS			# tender > tendieron
    [EO] N E R	> -ER, DR'AS		# tener > tendr'as
    E R [DNT] E R > 'AS			# perder > perdieron
    E R E R	> -ER, R'AS		# querer > querr'as
    O [CLV] E R	> 'AS			# conocer > conocieron
    O D E R	> -ER, R'AS		# poder > podr'as
    O L V E R	> 'AS			# volver > volvieron
    O R [CD] E R > 'AS			# torcer > torcieron
    A L I R	> -IR, DR'AS		# salir > saldr'as
    E [BDGMRT\~N] I R > 'AS		# concebir > concebir'a
    E C I R	> -ECIR, IR'AS		# decir > dir'as
    [EO] 'I R	> -'IR, IR'AS		# re'ir > reir'as
    E N C H I R	> 'AS			# henchir > henchir'as
    E N D I R	> 'AS			# rendir > rendir'as
    E N I R	> -IR, DR'AS		# venir > vendr'as
    E [NS] T I R > 'AS			# sentir > sentir'as
    E R [NTV] I R > 'AS			# servir > servir'as
    E U N I R	> 'AS			# reunir > reunir'as
    [IO] R I R	> 'AS			# adquirir > adquirir'as
    O R M I R	> 'AS			# dormir > dormir'as
    U C I R	> 'AS			# producir > producir'as
    ["UU] I R	> 'AS			# huir > huir'as
    U L L I R	>  'AS			# mullir > mullir'as
    U \~N I R	>  'AS			# gruñir > gruñirás
    E H U N D I R > 'AS			# rehundir > rehundir'as

    A R		> 'A			# amar > amar'a
    A B E R	> -ER, R'A		# saber > sabr'a
    [^FH] A C E R > 'A			# nacer > nacieron
    [FH] A C E R > -CER, R'A		# hacer > har'a
    A L E R	> -ER, DR'A		# valer > valdr'a
    [AEO] E R	> 'A			# leer > leer'a
    E [CD] E R	> 'A			# parecer > parecieron
    E N D E R	> 'A			# tender > tender'a
    [EO] N E R	> -ER, DR'A		# tener > tendr'a
    E R [DNT] E R > 'A			# perder > perdieron
    E R E R	> -ER, R'A		# querer > querr'a
    O [CLV] E R	> 'A			# conocer > conocieron
    O D E R	> -ER, R'A		# poder > podr'a
    O L V E R	> 'A			# volver > volvieron
    O R [CD] E R > 'A			# torcer > torcieron
    A L I R	> -IR, DR'A		# salir > saldr'a
    E [BDGMRT\~N] I R > 'A		# concebir > concebir'a
    E C I R	> -ECIR, IR'A		# decir > dir'a
    [EO] 'I R	> -'IR, IR'A		# re'ir > reir'a
    E N C H I R	> 'A			# henchir > henchir'a
    E N D I R	> 'A			# rendir > rendir'a
    E N I R	> -IR, DR'A		# venir > vendr'a
    E [NS] T I R > 'A			# sentir > sentir'a
    E R [NTV] I R > 'A			# servir > servir'a
    E U N I R	> 'A			# reunir > reunir'a
    [IO] R I R	> 'A			# adquirir > adquirir'a
    O R M I R	> 'A			# dormir > dormir'a
    U C I R	> 'A			# producir > producir'a
    ["UU] I R	> 'A			# huir > huir'a
    U L L I R	>  'A			# mullir > mullir'a
    U \~N I R	>  'A			# gruñir > gruñirá
    E H U N D I R > 'A			# rehundir > rehundir'a

    A R   	> EMOS			# amar > amaremos
    A B E R	> -ER, REMOS		# saber > sabremos
    [^FH] A C E R > EMOS		# nacer > naceremos
    [FH] A C E R > -CER, REMOS		# hacer > haremos
    A L E R	> -ER, DREMOS		# valer > valdremos
    E [CD] E R	> EMOS			# parecer > pareceremos
    [AEO] E R	> EMOS			# leer > leeremos
    E N D E R	> EMOS			# tender > tenderemos
    [EO] N E R	> -ER, DREMOS		# tener > tendremos
    E R [DNT] E R > EMOS		# perder > perderemos
    E R E R	> -ER, REMOS		# querer > querremos
    O [CLV] E R	> EMOS			# conocer > conoceremos
    O D E R	> -ER, REMOS		# poder > podremos
    O L V E R	> EMOS			# volver > volveremos
    O R [CD] E R > EMOS			# morder > morderemos
    A L I R	> -IR, DREMOS		# salir > saldremos
    E [BDGMRT\~N] I R > EMOS		# concebir > concebiremos
    E C I R	> -ECIR, IREMOS		# decir > diremos
    [EO] 'I R	> -'IR, IREMOS		# re'ir > reiremos
    E N C H I R	> EMOS			# henchir > henchiremos
    E N D I R	> EMOS			# rendir > rendiremos
    E N I R	> -IR, DREMOS		# venir > vendremos
    E [NS] T I R > EMOS			# vestir > vestiremos
    E R [NTV] I R > EMOS		# servir > serviremos
    E U N I R	> EMOS			# reunir > reuniremos
    [IO] R I R	> EMOS			# adquirir > adquiriremos
    O R M I R	> EMOS			# dormir > dormiremos
    U C I R	> EMOS			# producir > produciremos
    ["UU] I R	> EMOS			# huir > huiremos
    U L L I R	> EMOS			# mullir > mulliremos
    U \~N I R	> EMOS			# gruñir > gruñiremos
    E H U N D I R > EMOS		# rehundir > rehundiremos

    A R	 	> 'EIS			# amar > amais
    A B E R	> -ER, R'EIS		# saber > sabr'eis
    [^FH] A C E R > 'EIS		# nacer > nacer'eis
    [FH] A C E R > -CER, R'EIS		# hacer > har'eis
    A L E R	> -ER,DR'EIS		# valer > valdr'eis
    [AEO] E R	> 'EIS			# leer > leer'eis
    E [CD] E R	> 'EIS			# parecer > parecieron
    E N D E R	> 'EIS			# tender > tendieron
    [EO] N E R	> -ER, DR'EIS		# tener > tendr'eis
    E R [DNT] E R > 'EIS		# cerner > cernieron
    E R E R	> -ER, R'EIS		# querer > querremos
    O [CLV] E R	> 'EIS			# mover > movieron
    O D E R	> -ER, R'EIS		# poder > podr'eis
    O L V E R	> 'EIS			# volver > volver'eis
    O R [CD] E R > 'EIS			# morder > morder'eis
    A L I R	> -IR, DR'EIS		# salir > saldr'eis
    E [BDGMRT\~N] I R > 'EIS		# concebir > concebir'eis
    E C I R	> -ECIR, IR'EIS		# decir > dir'eis
    [EO] 'I R	> -'IR, IR'EIS		# re'ir > reir'eis
    E N C H I R	> 'EIS			# henchir > henchir'eis
    E N D I R	> 'EIS			# rendir > rendir'eis
    E N I R	> -IR, DR'EIS		# venir > vendr'eis
    E [NS] T I R > 'EIS			# sentir > sentir'eis
    E R [NTV] I R > 'EIS		# servir > servir'eis
    E U N I R	> 'EIS			# reunir > reunir'eis
    [IO] R I R	> 'EIS			# adquirir > adquirir'eis
    O R M I R	> 'EIS			# dormir > dormir'eis
    U C I R	> 'EIS			# producir > producir'eis
    ["UU] I R	> 'EIS			# huir > huir'eis
    U L L I R	> 'EIS			# mullir > mullir'eis
    U \~N I R	> 'EIS			# gruñir > gruñiréis
    E H U N D I R > 'EIS		# rehundir > rehundir'eis

    A R		> 'AN			# amar > amar'an
    A B E R	> -ER, R'AN		# saber > sabr'an
    [^FH] A C E R > 'AN			# nacer > nacieron
    [FH] A C E R > -CER, R'AN		# hacer > har'an
    A L E R	> -ER, DR'AN		# valer > valdr'an
    [AEO] E R	> 'AN			# leer > leer'an
    E [CD] E R	> 'AN			# parecer > parecieron
    E N D E R	> 'AN			# tender > tendieron
    [EO] N E R	> -ER, DR'AN		# tener > tendr'an
    E R [DNT] E R > 'AN			# verter > vertieron
    E R E R	> -ER, R'AN		# querer > querr'an
    O [CLV] E R	> 'AN			# conocer > conocieron
    O D E R	> -ER, R'AN		# poder > podr'an
    O L V E R	> 'AN			# volver > volvieron
    O R [CD] E R > 'AN			# torcer > torcieron
    A L I R	> -IR, DR'AN		# salir > saldr'an
    E [BDGMRT\~N] I R > 'AN		# concebir > concebir'an
    E C I R	> -ECIR, IR'AN		# decir > dir'an
    [EO] 'I R	> -'IR, IR'AN		# re'ir > reir'an
    E N C H I R	> 'AN			# henchir > henchir'an
    E N D I R	> 'AN			# rendir > rendir'an
    E N I R	> -IR, DR'AN		# venir > vendr'an
    E [NS] T I R > 'AN			# sentir > sentir'an
    E R [NTV] I R > 'AN			# servir > servir'an
    E U N I R	> 'AN			# reunir > reunir'an
